【裁判字號】    98,抗,97
【裁判日期】    980527
【裁判案由】    假扣押
【裁判全文】
臺灣高等法院高雄分院民事裁定            98年度抗字第97號
抗  告  人  丁○○
法定代理人  甲○○
上列抗告人因與相對人乙○○、丙○○間聲請假扣押事件，對於
民國98年2 月11日臺灣高雄地方法院98年度裁全字第679 號所為
裁定提起抗告，本院裁定如下：
    主  文
抗告駁回。
抗告訴訟費用由抗告人負擔。
    理  由
一、抗告意旨略以：伊為相對人之外祖母，無法維持自己生活，
    且罹病需24小時專人照顧，相對人有扶養能力，伊對相對人
    提起給付扶養費訴訟，並聲請就相對人之財產各於新台幣（
    下同）204 萬4500元為假扣押，原裁定認伊請求扶養費逾2
    萬2000元部分，未提出證據資料釋明，並以本案訴訟係請求
    按月給付，認伊請求自96年7 月起至98年2 月止共計37萬40
    00元，應予准許，逾此範圍請求為無理由，而駁回伊其餘聲
    請。惟伊聲請時已提出照顧服務員酬勞及工作說明，證明24
    小時專人看護每日2000元，因此伊就專人看護費用每月為6
    萬元已盡釋明之責。又伊之請求應以平均餘命計算，即伊請
    求扶養費之權利存續期間應推定有5 年，原裁定僅以本案起
    訴96年7 月起至假扣押裁定98年2 月止計算，顯有違誤，爰
    求予廢棄原裁定並發回原審重新核定底價等語。
二、按假扣押之聲請，必須有將來不能執行或執行困難之虞，始
    得為之。是聲請假扣押，除應釋明其「請求」外，並應釋明
    「假扣押之原因」，亦即債權人須提出可使法院信其主張為
    真實之證據，必待釋明有所不足，而債權人陳明願供擔保或
    法院認為適當者，法院始得定相當之擔保，命供擔保後為假
    扣押，此觀民事訴訟法第526 條第1 項及第2 項規定自明。
    倘債權人不能釋明假扣押之原因存在，縱其陳明供擔保以代
    釋明，亦無足補釋明之欠缺，法院應駁回其聲請。
三、經查，抗告人主張其對相對人有扶養費請求權，頃聞相對人
    有脫產跡象，伊恐本案確定後有不能強制執行或甚難執行之
    虞，願提供擔保以代釋明，聲請假扣押等語，固據提出診斷
    證明書、照顧服務原酬勞及工作說明影本、營養品及生活用
    品明係、收據、94及95年度稅務電子閘門調件明細表及96年
    度綜合所得稅各類所得資料清單影本、戶籍謄本、95年國人
    零歲平均餘命估測摘要為證。惟抗告人提出上開書證縱係釋
    明其對相對人有扶養費之請求，然其就假扣押之原因即有日
    後不能強制執行或甚難執行之虞，並未提出可使法院信其主
    張為真實之證據，即未盡釋明之義務，屬釋明欠缺，而非釋
    明有所不足，此由抗告人聲請主張「願供擔保以代釋明」亦
    明。抗告人於本院審理中經通知未到庭陳述意見，是抗告人
    就其所稱相對人有脫產跡象，恐日後不能執行或執行困難之
    虞等情事，並未提出可使法院信其主張為真實之證據，不能
    謂就假扣押之原因，有絲毫之釋明，雖其陳明願供擔保，亦
    無足補釋明之欠缺，依前揭說明，法院應駁回其聲請。原法
    院就抗告人假扣押之聲請，於超過37萬4000元部分駁回抗告
    人之聲請，理由雖有不同，惟結果並無二致，應予維持。抗
    告意旨指摘原裁定此部分不當，求予廢棄，為無理由，應予
    駁回。
三、據上論結，本件抗告為無理由，依民事訴訟法第495 條之1
    第1 項、第449 條第2 項、第95條、第78條，裁定如主文。
中    華    民    國    98    年    5     月    27    日
                            民事第六庭
                                審判長法官  許明進
                                法      官  李炫德
                                法      官  徐文祥
以上正本證明與原本無異。
如不服本裁定應於送達後10日內向本院提出再抗告狀（並按他造
當事人之人數附繕本），並繳納再抗告費新臺幣1,000 元。
再為抗告僅得以適用法規顯有錯誤為理由，並應委任律師為代理
人。
中    華    民    國    98    年    6     月    1     日
                                書  記  官  呂素珍
附註：
抗告人之配偶、三親等內之血親、二親等內之姻親，或抗告人為
法人、中央或地方機關時，其所屬專任人員具有律師資格並經法
院認適當者，亦得為第三審代理人。
抗告人或其法定代理人具有律師資格者及前項情形，應於提起抗
告或委任時釋明之。


司法院資訊處製作；財團法人民間司法改革基金會備份。
